【裁判字號】    97,訴,3470
【裁判日期】    970930
【裁判案由】    毒品危害防制條例
【裁判全文】
臺灣板橋地方法院刑事判決              97年度訴字第3470號
公  訴  人  臺灣板橋地方法院檢察署檢察官
被      告  甲○○
                  （現另案於臺灣臺北監獄臺北分監執行中）
上列被告因毒品危害防制條例案件，經檢察官提起公訴（97年度
毒偵字第5338、5850號），被告於準備程序中對被訴之事實為有
罪陳述，本院合議庭裁定由受命法官獨任行簡式審判程序，並判
決如下：
    主    文
甲○○施用第一級毒品，處有期徒刑柒月，扣案注射針筒壹枝沒
收；又施用第一級毒品，處有期徒刑柒月，扣案海洛因壹包（毛
重零點公克，淨重零點壹捌公克）沒收銷燬；又施用第二級
毒品，處有期徒刑月；應執行有期徒刑壹年貳月，扣案前揭海
洛因壹包（毛重零點公克，淨重零點壹捌公克）沒收銷燬，
扣案前揭注射針筒壹枝沒收。
    事    實
一、甲○○前於民國91年間，因施用第一、二級毒品案件，經本
    院以91年度毒聲字第2055號裁定令入戒治處所施以強制戒治
    ，復經本院以92年度毒聲字第2304號裁定停止戒治，所餘戒
    治期間付保護管束，迄92年9 月12日戒治期滿未經撤銷停止
    戒治付保護管束處分，視為強制戒治執行完畢，該次施用毒
    品犯行並經起訴，由本院以91年度訴字第1454號判決分別判
    處有期徒刑8 月、4 月確定；又因加重竊盜案件，經本院以
    91年度易字第1415號判決判處有期徒刑10月，上訴臺灣高等
    法院後撤回上訴確定；復因犯強盜及竊盜案件，經本院以91
    年度訴字第1612號判決分別判處有期徒刑4 年2 月、4 月，
    上訴臺灣高等法院後撤回上訴確定，上揭所處有期徒刑8 月
    、4 月、10月及4 月等4 罪，後經本院以96年度聲減字第37
    07號裁定均減刑，即各減為有期徒刑4 月、2 月、5 月及2
    月，併與不得減刑之有期徒刑4 年2 月，定其應執行有期徒
    刑5 年1 月確定，徒刑起算日期為92年9 月13日，嗣於96年
    9 月28日由本院以96年度聲字第2525號裁定假釋付保護管束
    後，復經撤銷假釋，於97年8 月27日入監執行殘刑8 月又8
    日，現尚在執行中；詎仍未知所戒慎，於前揭強制戒治執行
    完畢釋放後5 年內，復基於施用第一、二級毒品之犯意，而
    分別為下列犯行：
(一)、基於施用第一級毒品海洛因之犯意，於97年6 月9 日某時許
    ，在臺北縣永和市仁愛公園的廁所內，以將海洛因摻水置於
    針筒內，注射身體之方式，施用第一級毒品海洛因1 次；嗣
    於同年月12日15時50分許，與其友人連金城共乘機車行經臺
    北縣永和市○○路○ 段284 號旁，因涉嫌竊盜案件為警當場
    查獲後，復經警在其與連金城位於臺北縣永和市○○路576
    號3 樓之租屋處內，扣得甲○○所有，供甲○○本件施用海
    洛因犯罪所用之注射針筒1 枝（即扣押注射針筒2 枝中，經
    警以標籤貼紙註記為編號1 者），及與甲○○本件施用毒品
    犯行無關之連金城所有注射針筒1 枝（即扣押注射針筒2 枝
    中，經警以標籤貼紙註記為編號2 者），甲○○且同意接受
    採尿，其尿液檢體送鑑定後呈嗎啡陽性反應。
(二)、另基於施用第一級毒品海洛因之犯意，於97年7 月4 日某時
    許，在臺北縣永和市仁愛公園的廁所內，以將海洛因摻水置
    於針筒內，注射身體之方式，施用第一級毒品海洛因1 次。
(三)、復又基於施用第二級毒品甲基安非他命之犯意，於97年7 月
    6 日某時許，在同前廁所內，以將甲基安非他命置於玻璃球
    內燒烤後吸食煙氣之方式，施用第二級毒品甲基安非他命1
    次；嗣於同年月7 日11時50分許，在臺北縣永和市○○路10
    7 號前為警查獲，併在甲○○身上扣得其因本件如前一(二)所
    述施用第一級毒品海洛因而持有之海洛因1 包（毛重0.33公
    克，淨重0.18公克），甲○○且同意接受採尿，其尿液檢體
    送鑑定後呈嗎啡、甲基安非他命陽性反應。
二、案經臺北縣政府警察局永和分局報告臺灣板橋地方法院檢察
    署檢察官偵查後起訴。
    理    由
一、認定犯罪事實所憑之證據及理由：
(一)、訊據被告對其在上揭時間、地點施用第一級毒品海洛因2 次
    、第二級毒品甲基安非他命1 次之事實，於本院審理中自白
    不諱；而其於事實欄所述時地，先後2 次為警查獲時，同意
    接受員警採尿，經警將所採集被告尿液檢體送驗後，如一(一)
    所述查獲時地之尿液檢體呈嗎啡陽性反應，如一(三)所述查獲
    時地之尿液檢體呈嗎啡、甲基安非他命陽性反應各情，有臺
    灣檢驗科技股份有限公司97年7 月22日所出具之濫用藥物檢
    驗報告、臺北縣政府警察局永和分局查獲違反毒品危害防制
    條例案件犯嫌代碼對照表、臺灣檢驗科技股份有限公司於97
    年7 月22日所出具之濫用藥物檢驗報告、臺北縣政府警察局
    永和分局毒品案被移送者姓名及代碼對照表各1 紙附卷可稽
    （見97年度毒偵字第5338號偵查卷第63頁、97年度毒偵字第
    5850號偵查卷第41、18頁）；而被告於事實欄一(三)所述時地
    為警查獲時，所扣得之白色粉末1 包，毛重0.33公克，淨重
    0.18公克，檢出海洛因成分，亦有臺北縣政府警察局永和分
    局查獲涉嫌毒品危害防制條例毒品初步鑑驗報告單1 紙附卷
    可參（見97年度毒偵字第5850號偵查卷第16頁），顯見被告
    此次為警查獲時，確持有第一級毒品海洛因無誤；此外，並
    有被告所有，供其本件如事實欄一(一)所述施用海洛因犯罪所
    用之注射針筒1 枝（即扣押注射針筒2 枝中，經警以標籤貼
    紙註記為編號1 者）扣案為憑，俱見被告前開自白應與事實
    相符，可以採信。
(二)、按觀察、勒戒或強制戒治執行完畢釋放後，5 年內再犯施用
    第一、二級毒品之罪者，檢察官應依法追訴，毒品危害防制
    條例第23條第2 項定有明文；查被告有如事實欄所載強制戒
    治紀錄，嗣因戒治期滿未經撤銷停止戒治，視為強制戒治執
    行完畢，該次施用毒品犯行並經本院以91年度訴字第1454號
    判決分別判處有期徒刑8 月、4 月確定等情，有臺灣高等法
    院被告前案紀錄表附卷足參，是被告於強制戒治執行完畢釋
    放後，5 年內再犯本件施用毒品罪，亦甚明確；綜上，本件
    事證已明，被告犯行堪以認定。
二、應適用之法律、科刑審酌事由、沒收物之處理：
(一)、核被告如事實欄一(一)、(二)所為，均係犯毒品危害防制條例第
    10條第1 項之施用第一級毒品罪；其如事實欄一(三)所為，係
    犯同條例第10條第2 項之施用第二級毒品罪；被告各次施用
    前、後持有第一級毒品海洛因、第二級毒品甲基安非他命之
    低度行為，均各為其施用之高度行為所吸收，均不另論罪；
    至其前開所犯3 罪間，犯意各別、行為互殊，應予分論併罰
    。
(二)、爰審酌被告犯罪之動機、目的、手段，暨其犯罪後坦認犯行
    之態度等一切情狀，就其前開所犯各罪，分別量處如主文所
    示之刑，併定其應執行之刑，以示懲儆。
(三)、扣案第一級毒品海洛因1 包（毛重0.33公克，淨重0.18公克
    ），其內海洛因與包裹前開毒品之分裝袋1 只，二者在物理
    上難以析離，均應依毒品危害防制條例第18條第1 項前段規
    定諭知沒收銷燬；扣案注射針筒1 枝（即扣押注射針筒2 枝
    中，經警以標籤貼紙註記為編號1 者），為被告所有，供其
    為如事實欄一(一)所述之施用海洛因犯罪所用之物，爰依刑法
    第38條第1 項第2 款規定沒收；至扣案注射針筒1 枝（即扣
    押注射針筒2 枝中，經警以標籤貼紙註記為編號2 者）係連
    金城所有，與甲○○本件施用毒品犯行無關，業據被告及連
    金城於警詢、偵查中供認在卷，是就此等扣案物部分，爰不
    併於本案宣告沒收，附此敘明。
據上論斷，應依刑事訴訟法第273 條之1 第1 項、第299 條第1
項前段、毒品危害防制條例第10條第1 項、第2 項、第18條第1
項前段，刑法第11條、第51條第5 款、第38條第1 項第2 款，判
決如主文。
本案經檢察官郭季青到庭執行職務。
中    華    民    國    97    年    9     月    30    日
                  刑事第十七庭法  官  陳明偉
以上正本證明與原本無異。
如不服本判決應於送達後10日內向本院提出上訴狀。
                              書記官  強梅芳
中    華    民    國    97    年    9     月    30    日
附錄本案論罪科刑法條全文
毒品危害防制條例第十條第第一、二項
施用第一級毒品者，處六月以上五年以下有期徒刑。
施用第二級毒品者，處三年以下有期徒刑。


司法院資訊處製作；財團法人民間司法改革基金會備份。
